臺灣苗栗地方法院民事裁定　　　　　　　 100年度護字第89號
聲　請　人　苗栗縣政府
法定代理人　劉政鴻
相　對　人　A0000000　.
法定代理人　A0000000F.
　　　　　　A0000000M.
上列當事人間聲請延長安置事件，本院裁定如下：
    主    文
准將相對人A0000000（真實姓名年籍均詳卷）安置於中途學校，
施以貳年之特殊教育。
聲請程序費用新臺幣壹仟元由聲請人負擔。
    理    由
一、按司法警察查獲及救援從事性交易或有從事之虞之兒童或少
    年時，應立即通知主管機關指派專業人員陪同兒童或少年進
    行加害者之指認及必要之訊問，並於二十四小時內將該兒童
    或少年移送直轄市、縣（市）主管機關設置之緊急收容中心
    。直轄市、（縣）市主管機關所設之緊急收容中心應於安置
    起七十二小時內，提出報告，聲請法院裁定。法院受理前項
    報告時，除有下列情形外，應裁定將兒童或少年交付主管機
    關安置於短期收容中心：一、該兒童或少年顯無從事性交易
    或從事之虞者，法院應裁定不予安置並交付該兒童或少年之
    法定代理人、家長、最近親屬或其他適當之人。二、該兒童
    或少年有特殊事由致不宜安置於短期收容中心者，法院得裁
    定交由主管機關安置於其他適當場所。主管機關依前條安置
    後，應於二週至一個月內，向法院提出觀察輔導報告及建議
    處遇方式，並聲請法院裁定。又法院依審理之結果，認為該
    兒童或少年有從事性交易者，除有下列情形之一者外，法院
    應裁定將其安置於中途學校，施予二年之特殊教育：一、罹
    患愛滋病者。二、懷孕者。三、外國籍者。四、來自大陸地
    區者。五、智障者。六、有事實足證較適宜由父母監護者。
    七、其他事實足證不適合中途學校之特殊教育，且有其他適
    當之處遇者。法院就前項所列七款情形，及兒童或少年有從
    事性交易之虞者，應分別情形裁定將兒童或少年安置於主管
    機關委託之兒童福利機構、少年福利機構、寄養家庭或其他
    適當醫療或教育機構，或裁定遣送、或交由父母監護，或為
    其他適當處理，並通知主管機關續予輔導及協助。兒童及少
    年性交易防制條例第15條第1 項、第16條、第17條第1 項、
    第18條第2 項、第3 項分別定有明文。
二、本件聲請意旨略以：聲請人依法為兒童及少年性交易防制業
    務主管機關，於民國100 年5 月23日下午4 時許接獲苗栗縣
    警察局頭份分局通報稱，該轄區於是日查獲相對人A0000000
    （真實姓名年籍均詳卷）有從事性交易之情事，經聲請人派
    員至該分局陪同偵訊、製作筆錄，相對人確如通報所述。為
    此，聲請人於100 年5 月24日凌晨3 時許依兒童及少年性交
    易防制條例第15條之規定緊急安置相對人，並依同條例第16
    條之規定向本院提出報告聲請安置。經2 週到1 個月觀察，
    聲請人爰依同條例第17條之規定，提出觀察輔導報告及建議
    處遇方式，聲請本院裁定准予將相對人交付主管機關安置於
    中途學校2 年接受特殊教育，以維護相對人權益等語。
三、經查，聲請人主張之上開事實，業據其提出本院100 年度護
    字第85號民事裁定、苗栗縣政府觀察輔導報告書、苗栗縣關
    懷中心觀察輔導報告書、苗栗縣兒童及少年性交易追蹤輔導
    家訪調查等件為證，足認相對人確有從事性交易之情事。另
    依前開觀察輔導報告書就相對人於安置期間之生活與表現觀
    察略以：相對人於安置期間常思外出，曾威脅他人及預謀傷
    害工作人員，且相對人對於自身偏差行為之反省度低，對於
    未來處遇亦感到不安，但目前尚能接受安置。而相對人之父
    長期服刑，相對人之母行方不明，相對人自幼即由其祖母扶
    養，然相對人不服管教，與其祖母之情感依附薄弱，經常蹺
    家蹺課、抽菸，甚至毆打他人、從事性交易等，現相對人之
    祖母年邁，更無力管教相對人，希冀相關單位繼續安置相對
    人，協助導正相對人之偏差行為。相對人之兄姐就讀國三、
    國二，兩人皆有保護管束，相對人之祖母陳述相對人之兄現
    在已較為懂事、相對人之姐離家數日尚會返家或致電向相對
    人之祖母報平安等，相對人之兄姐年紀尚輕，且正值少年叛
    逆期，實無法照顧相對人或為其模範等。相對人知法犯法，
    多次蹺家蹺課，經協尋返家後仍繼續離家未就學，更直接從
    事性交易行為換取金錢、夥同朋友毆打他人，顯見其價值觀
    偏差，家庭、學校、警政、社政、司法等曾介入之柔性支持
    資源，尚不足導正相對人之觀念與行為。綜上述，評估相對
    人家之基本功能薄弱，家庭情感及教育功能未能滿足相對人
    之需求，又相對人之價值觀偏差，一再違法，安置期間尚威
    脅其他個案，甚至預謀傷害工作人員及外出，聲請人評估相
    對人不適宜責付家長，且相對人有從事性交易之事實，依兒
    童及少年性交易防制條例第18條第2 項之規定應安置於中途
    學校等語，此有前開報告書在卷可憑。本院審酌相對人經常
    蹺家蹺課，甚至從事性交易行為換取金錢，其對於金錢、身
    體及兩性交往等價值觀已有偏差，自我保護觀念亦薄弱，且
    相對人之父長期服刑，相對人之母行方不明，相對人又不服
    其祖母之管教，家庭基本功能薄弱，故為輔導相對人建立自
    我保護、自我約束及正確之價值觀，並提供其穩定之生活照
    護環境，完成學業，有將相對人交付主管機關安置於中途學
    校並施予2 年特殊教育之必要。是聲請人之聲請核屬有據，
    應予准許。
四、依非訟事件法第21條第1 項，裁定如主文。
中    華    民    國    100   年     6    月    24    日
                  家事法庭    法  官  曾明玉
以上正本係照原本作成。
如不服本裁定，應於裁定送達後十日內向本院提出抗告狀，並繳
納抗告費新臺幣壹仟元。
                              書記官  黃惠雯
中    華    民    國    100    年    6   月    24     日